臺灣高等法院刑事判決　　　　　　　　　　　　　　九十一年度上易字第八二號
　　上　訴　人
　　即　被　告　乙○○
右上訴人，因竊盜案件，不服台灣桃園地方法院九十年度易字第二四四四號，中華民
國九十年十一月二十三日第一審判決（起訴案號：台灣桃園地方法院檢察署九十年度
偵字第一六０七五號），提起上訴，本院判決如左：
    主  文
原判決關於乙○○部分撤銷。
乙○○共同攜帶兇器竊盜，處有期徒刑陸月，如易科罰金，以參佰元折算壹日。
扣案之砂輪機壹部沒收。
    事  實
一、乙○○與陳永茂（業經判決確定）於民國九十年九月二十二日上午某時，由陳永
    茂駕駛其所有車牌號碼ＭＦ─二六八二號小客車載乙○○，途經甲○○所有坐落
    桃園縣龜山鄉壽村坑底七十之一號空屋前，乙○○見該屋牆壁上懸置排水管，屋
    外雜草叢生，見該屋現無人居住，認有機可乘，乃動竊取該排水管回台北縣板橋
    市○○街八十四巷八十號租處安置屋頂上以解決租處積水問題之念，並將心意告
    知陳永茂，二人乃基於共同意圖為自己不法所有之犯意聯絡，陳永茂即駕駛前開
    車輛載乙○○回前揭租屋處，由乙○○攜帶自己所有在客觀上足對人之生命身體
    構成威脅、具有危險性可供兇器用之砂輪機及向其不知情姐夫蔡啟南借用之發電
    機各一部後，二人再於同日上午九時三十分許，同車折回甲○○所有前揭空屋前
    ，二人見該房屋未上鎖，即擅自無故侵入，並共同持砂輪機鋸斷屋內一端長約五
    公尺鐵質排水管，竊取該排水管，得手後，將竊得之排水管搬運至前開小客車旁
    之際，為甲○○發覺報警當場查獲，並扣得乙○○所有供犯罪所用之砂輪機及其
    借來之前開發電機各一部。
二、案經甲○○訴由桃園縣警察局龜山分局報告台灣桃園地方法院檢察署檢察官偵查
    起訴。
    理  由
一、訊據上訴人即被告乙○○固供承於右揭時地持其所有之砂輪機及借來之發電機，
    鋸斷被害人甲○○所有前揭房屋內之排水管之事實，惟矢口否認竊取犯行，辯稱
    ：前揭房屋已破舊，猶如廢墟，伊以為該排水管是沒有人要的，伊想拿回安放在
    租住屋頂以解決積水問題，伊並無不法所有之意圖云云。經查右揭事實，業據被
    害人甲○○於警訊（詳見偵查卷第十一頁、十二頁）及原審（詳見原審卷第十九
    頁）指訴綦詳，並有竊盜現場照片四幀暨贓物認領保管單一紙在卷（詳見偵查卷
    第十三至十七頁）可佐。再共犯陳永茂於原審亦供承：伊和被告一起從那邊經過
    ，被告說要偷，伊等看了一下就動手等語（詳見原審卷第十八頁）。據上，依被
    告及共犯陳永茂所供，並參酌被害人之指訴及現場之照片，可見被告確有於右揭
    時地，夥同共犯陳永茂一同進入前揭屋內竊取前揭排水管。按依卷內之照片所示
    ，前揭房屋外觀上仍完整，並無破舊之跡，依其外觀，尚難認為無人居住之廢墟
    ，被告未徵得被害人同意，擅自進入被害人所有前開屋內鋸取前揭排水管，其意
    圖為自己不法所有之犯意已臻明確。又砂輪機在客觀上可供兇器用，足以對人之
    生命、身體構成危險，被告持此工具行竊，自屬攜帶兇器竊盜。是被告上揭所辯
    ，要屬飾卸之詞，不足採信。本件事證明確，被告之犯行堪以認定，自應依法論
    科。
二、核被告所為，係犯刑法第三百零六條第一項無故侵入他人建築物罪、第三百二十
    一條第一項第三款攜帶兇器竊盜罪。公訴人於起訴書之證據並所犯法條欄雖未論
    列刑法第三百零六條第一項之條文，惟於犯罪事實欄業已敘及被告等無故侵入建
    築物之行為，並據被害人提出告訴，本院就此自得加以審理，併此敘明。被告與
    陳永茂間，就上開犯行，有犯意聯絡及行為分擔，均為共同正犯。被告所犯上開
    二罪間，有方法結果之牽連關係，為牽連犯，應從一重依加重竊盜罪處斷。原審
    據以論科，原非無見。被告上訴否認犯行雖無理由，惟被告所竊取之排水管，價
    值極小，原審未仔細斟酌及此，而宣告處被告有期徒刑八月，量刑偏重，自有未
    當。原判決既有上揭可議之處，自無可維持，應就被告部分撤銷改判。爰審酌被
    告之素行、犯罪動機、方法、所生之危害、所得利益極微及犯罪後態度等一切情
    狀，量處如主文第二項所示之刑，並諭知易科罰金折算標準。
三、扣案之砂輪機一部，係被告所有，供其與共犯陳永茂犯罪所用，爰依刑法第三十
    八條第一項第二款宣告沒收。至扣案之發電機一部，非屬被告與共犯陳永茂所有
    ，故不為沒收宣告，併此敘明。
四、被告經合法傳喚，無正當理由不到庭，不待其陳述，逕行判決。
據上論結，應依刑事訴訟法第三百六十九條第一項前段、第三百六十四條、第三百七
十一條、第二百九十九條第一項前段，刑法第二十八條、第三百零六條第一項、第三
百二十一條第一項第三款、第五十五條、第四十一條第一項、第三十八條第一項第二
款，罰金罰鍰提高標準條例第一條前段，判決如主文。
本案經檢察官張啟彬到庭執行職務。
中    華    民    國    九十一    年      五        月        二十一    日
                              臺灣高等法院刑事第二十四庭
                                  審判長法  官  陳  貽  男
                                        法  官  李  世  貴
                                        法  官  陳  憲  裕
右正本證明與原本無異。
不得上訴。
                                        書記官  劉  育  妃
中    華    民    國      九十一  年      五        月      二十二      日
附錄本案論罪科刑法條全文
刑法第三零六條第一項：
無故侵入他人住宅、建築物或附連圍繞之土地或船艦者，處一年以下有期徒刑、拘役
或三百元以下罰金。
刑法第三百二十一條第一項第三款：
犯竊盜罪而有左列情形之一者，處六月以上五年以下有期徒刑：
三、攜帶兇器而犯之者。
